臺灣高等法院臺中分院刑事判決　　　　100年度上易字第530號
上　訴　人　臺灣臺中地方法院檢察署檢察官
被　　　告　朱永宏
上列上訴人因竊盜案件，不服臺灣臺中地方法院100年度易字第
581號中華民國100年3月9日第一審判決（起訴案號：臺灣臺中地
方法院檢察署100年度偵字第1066號），提起上訴，本院判決如
下：
    主  文
原判決撤銷。
朱永宏意圖為自己不法之所有，而竊取他人之動產未遂，累犯，
處有期徒刑陸月，如易科罰金，以新臺幣壹仟元折算壹日。
    事  實
一、朱永宏前因竊盜、妨害兵役條例、毒品危害防制條例等案件
    ，經臺灣臺中地方法院以97年度中簡字第862號、97年度簡
    字第69號、97年度簡字第536號判決及臺灣彰化地方法院以
    97年度訴字第691號判決，分別判處有期徒刑6月、4月、6月
    、9月確定，經定應執行有期徒刑1年10月。復因竊盜案件，
    經臺灣彰化地方法院以97年度易字第1896號判決判處有期徒
    刑5月確定與上開有期徒刑接續執行，甫於民國99年8月26日
    執行完畢。猶不知悔改，竟意圖為自己不法之所有，基於竊
    盜之犯意，於100年1月2日上午11時50分許，行經臺中市○
    里區○○○街134號前，徒手拉開上開位址1樓關闔但有縫隙
    之房屋玻璃門（未損壞），進入屋內（侵入住宅部分未據告
    訴）1樓打開抽屜、櫃子等處翻找財物；嗣欲至2樓尋找財物
    而在1樓樓梯口時，經該屋住戶謝瓊瑤發現有異常聲響，乃
    當場制止朱永宏，並報警查獲，致朱永宏之犯行未遂。
二、案經臺中市政府警察局霧峰分局報告臺中地方法院檢察署檢
    察官偵查起訴。
    理  由
一、按被告以外之人於審判外之陳述，雖不符前四條之規定，而
    經當事人於審判程序同意作為證據，法院審酌該言詞陳述或
    書面陳述作成時之情況，認為適當者，亦得為證據。當事人
    、代理人或辯護人於法院調查證據時，知有第一百五十九條
    第一項不得為證據之情形，而未於言詞辯論終結前聲明異議
    者，視為有前項之同意。刑事訴訟法第159-5條定有明文。
    本件證人謝瓊瑤於警訊之證述，經本院提示，被告未於言詞
    辯論終結前聲明異議者，視為有前項之同意，依法有證據能
    力。
二、訊之被告朱永宏對右開犯罪事實供承諱，核與告訴人謝瓊瑤
    於警訊時指述情節相符，足證被告之自白與事實相符，足堪
    採信。
三、查被告行為後，刑法第321條關於加重竊盜罪之規定於100年
    1月26日經總統以華總一義字第10000015561號令修正公布為
    ：「犯竊盜罪而有下列情形之一者，處六月以上、五年以下
    有期徒刑，得併科新臺幣十萬元以下罰金：一、侵入住宅或
    有人居住之建築物、船艦或隱匿其內而犯之者。二、毀越門
    扇、牆垣或其他安全設備而犯之者。三、攜帶兇器而犯之者
    。四、結夥三人以上而犯之者。五、乘火災、水災或其他災
    害之際而犯之者。六、在車站、埠頭、航空站或其他供水、
    陸、空公眾運輸之舟、車、航空機內而犯之者。前項之未遂
    犯罰之。」，並自100年1月28日施行。按行為後法律有變更
    者，適用行為時之法律，但行為後之法律有利於行為人者，
    適用最有利於行為人之法律，現行刑法第2條第1項定有明文
    。本件於刑法修正之前，被告所犯為刑法第320條第3項、第
    1項普通竊盜未遂罪，惟修正後則係觸犯刑法第321條第2項
    、第1項第1款之侵入有人居住之建築物竊盜未遂罪之規定，
    比較修正前、後之規定，顯然修正前之規定有利於被告，經
    比較新舊法結果，以被告行為時之規定較有利，新法之規定
    對於被告並無較為有利之情形，自應依刑法第2條第1項前段
    規定，依刑法第320條第3項、第1項之普通竊盜未遂罪論處
    。
四、 核被告所為，係犯刑法第320條第3項、第1項之竊盜未遂罪
     。被告就本次竊盜行為，雖為未遂，惟被告係因證人謝瓊
     瑤發現報警，始無法得手，且審酌被告係侵入住宅竊盜，
     對證人住家安寧有重大危害，本件不依刑法第25條第2項規
     定減輕其刑，併此說明。再被告曾受犯罪事實欄所載有期
     徒刑之宣告，並經執行完畢，有刑案資料查註紀錄表及臺
     灣高等法院被告前案紀錄表在卷可稽，被告於有期徒刑執
     行完畢5年內，再犯本件有期徒刑以上之罪，為累犯，依刑
     法第47條第1項之規定論以累犯，並加重其刑。
五、 原審認被告犯行事證明確，予以論罪科刑，固非無見，惟
     查：按有罪之判決書，應於理由內分別情形記載左列事項
     ：「一、認定犯罪事實所憑之證據及其認定之理由。……
     」，刑事訴訟法第310 條第1款訂有明文。次按有罪之判決
     書，應於理由內記載認定犯罪事實所憑之證據，所謂證據
     ，舉凡犯罪行為之實施及態樣，與適用法律有關之一切證
     據，均應詳為記載，否則即有理由不備之違法，最高法院
     50年台上字第3號判例意旨亦可參考。經查，本件判決書內
     未見有認定被告朱永宏所涉犯罪事實所憑證據之記載，檢
     察官上訴指摘原判決不當為有理由。原判決既有上述可議
     之處，自無可維持，應由本院將原判決撤銷改判。爰審酌
     爰審酌被告前已多次前科紀錄（其中含竊盜罪），並經入
     監服刑，此有前開紀錄表附卷可稽，竟仍不知悔改，不循
     正當方式獲取錢財，竟起貪念，再犯本件竊盜未遂案，然
     念其犯罪後坦承犯行，且犯罪未既遂即遭制止，被害人並
     無損失等一切情狀，量處如主文所示之刑，並諭知易科罰
     金之折算標準。
據上論結，應依刑事訴訟法第369條第1項前段、第364條、第299
條第1項前段、刑法第2條第1項前段、第320條第3項、第1項、第
47條第1項、第41條第1項前段，刑法施行法第1條之1第1項、第2
項前段判決如主文。
本案經檢察官李月治到庭執行職務。
中    華    民    國   100    年    5     月    12    日
            刑事第六庭    審判長法  官  李  文  雄
                                法  官  陳  如  玲
                                法  官  蔡 王 金 全
上列正本證明與原本無異。
不得上訴。
                                書記官  金  珍  華
中    華    民    國   100    年    5     月    13    日